臺灣高等法院刑事判決
111年度上訴字第3710號
上  訴  人  
即  被  告  楊昀蓁



            陳顧文


上列上訴人即被告等因傷害案件，不服臺灣基隆地方法院111年
度訴字第84號，中華民國111年7月12日第一審判決（起訴案號：
臺灣基隆地方檢察署110年度偵字第658號），提起上訴，本院判
決如下：
    主      文
上訴駁回。
    事實及理由
壹、程序事項
一、本院審理範圍：依上訴人即被告乙○○、甲○○（以下分別稱被
    告乙○○、被告甲○○，並合稱被告2人，至其等居於告訴人地
    位時，則均以姓名稱之）上訴書狀所載及本院審判中所述，
    其等均否認犯罪，應均係對原判決全部提起上訴，本院爰就
    原判決全部為審理，合先敘明。
二、按審判期日，應傳喚被害人或其家屬並予陳述意見之機會，
    但經合法傳喚無正當理由不到場，或陳明不願到場，或法院
    認為不必要或不適宜者，不在此限，刑事訴訟法第271條第2
    項定有明文。查乙○○、甲○○於本院準備程序時均陳明不願以
    被害人身分到庭，故本院即不以被害人身分傳喚其2人於審
    判期日到場。
貳、經本院審理結果，認第一審以被告2人均係犯刑法第277條第
    1項之傷害罪，並以行為人之責任為基礎，審酌被告2人心智
    已臻成熟，本可選擇以和平、理性溝通之方式處理感情糾紛
    ，卻訴諸肢體暴力，肇致雙方成傷，顯然欠缺尊重他人身體
    法益之觀念，所為實值非難，且依被告2人犯後態度，難就
    其等量刑為有利之考量；惟衡之被告2人均無任何前科，素
    行尚可，犯罪手段係徒手實施，並未使用工具，暨斟酌被告
    2人之犯罪動機、情節、所受傷勢、被告2人自述之智識程度
    、職業、經濟狀況等一切情狀，各處拘役50日，如易科罰金
    ，均以新臺幣1千元折算1日，其認事、用法及量刑均無不當
    ，應予維持，並引用第一審判決書所記載之事實、證據及理
    由（如附件）。
參、駁回上訴之理由
一、被告乙○○上訴意旨略以：卷內並無積極證據可證甲○○「右手
    第五掌掌骨閉鎖性骨折等傷害」係伊所致，甲○○向伊聲請保
    護令案件，遭臺灣基隆地方法院110年度加護字第443號（被
    告乙○○之刑事上訴狀誤載為第843號）裁定駁回（下稱另案
    民事裁定），駁回理由中已認定甲○○主張之骨折傷勢係伊所
    致云云，與常理不合；又甲○○至基隆醫院急診驗傷的時間是
    當日晚上20時37分，距離車內爭吵發生時間已近7小時，則
    甲○○之骨折傷勢究係案發當場造成，或係到急診驗傷前才發
    生，令人存疑，且急診病歷記載甲○○骨折係重度疼痛（8-10
    ），但其卻在爭吵後過7小時，方至醫院掛急診治療驗傷，
    也與常情不合，重度疼痛應是受傷後就會立即去看急診處理
    傷勢，故其傷勢很有可能是晚上急診前其他不明原因造成，
    根本與伊無關，另依護理記錄所載，甲○○於急診之描述係「
    和朋友吵架來驗傷」，並非陳述「被朋友攻擊而受傷」，依
    經驗法則及邏輯，吵架是不會造成右手骨折的；縱認甲○○之
    骨折傷勢與伊行為有因果關係，伊係為保護在車上之5歲小
    孩，而有正當防衛之適用等語。
二、被告甲○○上訴意旨略以：本案事發突然，伊並非法院所認定
    係有所預見始行出手，伊身高161公分、體重56公斤，乙○○
    身高166公分、體重53公斤，伊並無體型優勢，且原審亦認
    定本案為乙○○主動尋釁出手，縱使拉扯過程中造成乙○○所述
    之傷害，也並非伊故意為之，此部分伊應屬正當防衛；又伊
    目前無業，且有一名9歲未成年子女須扶養，希望法院能再
    酌減其刑等語。
三、經查：
　㈠關於證人甲○○於警詢、偵訊時一致證稱：被告乙○○要求看我
    手機內容，我給她看後她很生氣就先徒手搥打我，我就抱住
    她頸部要制止她，但放開後還是繼續攻擊我，我發現手很痛
    等語，所述並無扞格矛盾；且甲○○所受傷勢均落在身體右側
    部位，對照其最初遭攻擊時所在位置為汽車駕駛座即前座左
    方，而攻擊者即被告乙○○係在副駕駛座即前座右方，相對位
    置並無違和之處；再甲○○所受傷勢中最嚴重者係右手第五掌
    掌骨閉鎖性骨折，就常理推斷，實難僅為單純肢體拉扯、甩
    動或自毆成傷所能導致，復審諸甲○○就醫時間雖稍晚，然觀
    察其傷勢照片，僅有皮膚表面紅腫而已，衡情甲○○或自覺傷
    勢尚不嚴重，未必須立即就醫，又雙方斯時尚未分手，情緣
    尚在，若非被告乙○○先行提告，甲○○或有息事寧人之想，是
    甲○○之就醫時間尚屬合理；另其急診病歷顯示：主訴表示和
    朋友吵架來驗傷，醫師診斷中亦載有意外被人打、撞之初期
    照護等文字，已充分顯示甲○○所受傷勢與本案密切相關，況
    雙方口角起因乃被告乙○○取走甲○○之手機觀看內容後，心生
    不滿而情緒憤激，是被告乙○○大有先行出手攻擊對方之理由
    與動機，案發地點既為被告乙○○所有之車輛內，後座又有1
    幼齡稚子，被告乙○○實無可能棄之不顧自行下車，是其辯解
    係遭甲○○制止下車一說，較不可採；末輔以甲○○提供被告乙
    ○○案發後之道歉訊息，可佐被告乙○○應有理虧之情，本案應
    為被告乙○○主動尋釁出手毆打甲○○，與一般常情並無違背，
    亦不存在任何正當防衛、緊急避難之情狀，故被告乙○○先行
    徒手毆打甲○○，應係蓄意為之。又衡諸案發地點為大馬路旁
    ，交通便捷，雖車輛為乙○○所有，然距離被告甲○○當時位於
    基隆市信義區之居所並非甚遙，其大可下車離去自行返家即
    可，實無需抓拉乙○○並以手臂扣住乙○○之頸部，被告甲○○捨
    此不為，已難認有何正當防衛事由存在，而其與乙○○間發生
    肢體拉扯糾纏，在在顯示被告甲○○情緒同甚激動，而其以手
    抓拉、扣住乙○○之頸部等客觀動作，雖尚不能確認其主觀有
    使乙○○成傷之確信，或有兼具制止乙○○攻擊之意味，然衡情
    在狹小空間內發生拉扯，男女有體格強弱、力道多寡之先天
    差異存在，乙○○恐因肢體拉扯產生摩擦或有碰撞車內硬體設
    備導致成傷之結果，此為一般智識程度之人均可預見，被告
    甲○○應係有所預見始行出手，與乙○○之指述及受傷部位若合
    符節，堪認被告甲○○之主觀上有傷害之不確定故意等節，業
    經原審論述綦詳（見原判決第3至5頁），核其認定並無違誤
    。
　㈡被告乙○○固執前詞提起上訴（見「參、一」），然查：
　⒈犯罪事實之認定，應屬個案承審刑事法院之職權，本不受其
    他法院所為判斷之拘束，況另案民事裁定係以被告乙○○亦受
    有傷害，且甲○○驗傷結果僅有右手第五掌骨骨折為據（見原
    審卷第23頁），惟彼此互毆之場合，雙方均有受傷實屬常態
    ，尚難以一方受有傷害，即否認他方關於傷勢之主張，又甲
    ○○驗傷結果並非僅有右手第五掌骨骨折，亦有其他手部、上
    臂挫傷之傷勢，此有其衛生福利部基隆醫院診斷證明書在卷
    可憑（見偵卷第29頁），故另案民事裁定推論之事實基礎與
    本院並非一致，自難憑採作為本案之認定。
　⒉審諸甲○○之就醫時間（109年12月27日20時30分掛號、20時37
    分檢傷，見原審卷第89頁）距離案發當時（同日13時40分）
    不到7小時，尚非甚久，且確有可能因原本以為傷勢非重，
    且欲息事寧人，又依其所述當天下午另有活動，始未於第一
    時間即時就醫，惟因對方已先提告，且手部持續疼痛，而於
    當天晚上就醫，其從案發至就醫之整體過程尚屬合理，並未
    悖於經驗法則。再者，甲○○急診病歷之護理記錄固記載其骨
    折患處係重度疼痛（8-10）等語（見原審卷第89頁），惟此
    僅係甲○○驗傷當下關於疼痛之感受，亦有可能係案發當時尚
    未至重度疼痛之程度，乃隨時間經過未得診治而越發疼痛所
    致，尚難以此即謂其傷勢係急診前其他不明原因造成，而與
    被告乙○○無關。又該護理記錄雖載「病人…表示和朋友吵架
    來驗傷」，惟本件糾紛之緣由確實係2人因甲○○之手機內容
    發生爭執，尚難僅以甲○○於急診時未對案發經過為詳細、完
    整之敘述，逕認其於案發當時並未受傷，何況就醫之主要目
    的係為治療傷勢，而非釐清案發經過，且甲○○當下患部甚痛
    而感不適，縱僅為上開較為簡略之陳述，亦無違背事理之處
    。
　⒊另關於被告乙○○係主動尋釁出手毆打甲○○，並不存在任何正
    當防衛、緊急避難之情狀乙節，業經說明如前，是被告乙○○
    上訴意旨主張其行為成立正當防衛云云，要無可採。
  ㈢被告甲○○固執前詞提起上訴（見「參、二」），然縱使其所
    稱「伊身高161公分、體重56公斤，乙○○身高166公分、體重
    53公斤」之情為真，從而雙方體型外觀相差不大，惟男女間
    仍有體格強弱、力道多寡之先天差異，此應無悖於一般經驗
    法則及社會通念；且乙○○於案發當時既被被告甲○○抓拉手臂
    及扣住重要部位之頸部，則基於掙脫本能，在車內狹小空間
    發生肢體摩擦、碰撞導致成傷，對此結果被告甲○○應有所預
    見，又其所為難謂符合正當防衛之事由，俱經論述如前，是
    其此部分上訴意旨，本院同難憑採（至其上訴意旨關於酌減
    其刑部分，詳如後述）。
　㈣按刑事審判旨在實現刑罰權之分配的正義，故法院對有罪被
    告之科刑，應符合罪刑相當之原則，使輕重得宜，罰當其罪
    ，以契合社會之法律感情，此所以刑法第57條明定科刑時應
    審酌一切情狀，尤應注意該條所列10款事項以為科刑輕重之
    標準，俾使法院就個案之量刑，能斟酌至當；而量刑輕重係
    屬事實審法院得依職權自由裁量之事項，苟已斟酌刑法第57
    條各款所列情狀而未逾越法定刑度，不得遽指為違法（最高
    法院72年度台上字第6696號判決意旨參照）。查原判決業已
    充分斟酌被告2人之犯罪動機、情節、所受傷勢、犯後態度
    及其等個人狀況（已含被告甲○○上訴所稱「有1名未成年子
    女須扶養」）等節，依刑法第57條各款事項而為量刑如前，
    核無濫用裁量權、違反罪刑相當原則等違法或不當情形；復
    審諸甲○○右手掌骨骨折之傷勢非輕，而乙○○身體亦有多處受
    傷，且雙方迄至本院言詞辯論終結時，仍未達成和解或獲得
    對方諒解，是縱將被告2人上訴書狀所載及本院審判中所述
    之生活、家庭及經濟狀況等情均一併納入考量，仍難認原審
    對被告2人所處刑度有何過重之情事，亦難認依其等之犯罪
    情狀，有何縱科以最低刑度猶嫌過重之顯可憫恕或情輕法重
    情形，而無從依刑法第59條規定酌減其刑，故被告甲○○上訴
    意旨請求再酌減其刑等語，又被告乙○○於本院審理時請求科
    予最輕之罰金等語，皆不足採。
四、綜上所述，原判決之認事、用法及量刑均無不合，應予維持
    ；被告2人之上訴均無理由，皆應予駁回。
肆、不宣告緩刑之說明
　　查被告2人均未曾因故意犯罪而受有期徒刑以上刑之宣告，
    固有本院被告前案紀錄表在卷可參，惟其等就本案犯行均無
    悛悔實據，亦未達成和解或獲得對方諒解，是本院認尚不宜
    予其等緩刑之寬典，以符公允。
據上論斷，應依刑事訴訟法第368條、第373條，判決如主文。
本案經檢察官劉星汝提起公訴，被告2人上訴後，檢察官葉建成
到庭執行職務。
中　　華　　民　　國　　111 　年　　11　　月　　22　　日
                  刑事第四庭    審判長法　官  林柏泓
　　　　　　　　　　　　　　          法　官  錢衍蓁
　　　　　　　　　　　　　            法　官  吳元曜
以上正本證明與原本無異。
如不服本判決，應於收受送達後20日內向本院提出上訴書狀，其
未敘述上訴之理由者並得於提起上訴後20日內向本院補提理由書
（均須按他造當事人之人數附繕本）「切勿逕送上級法院」。
                                      書記官  黃亮潔
中　　華　　民　　國　　111 　年　　11　　月　　22　　日
附錄本案論罪科刑法條：
中華民國刑法第277條
傷害人之身體或健康者，處5年以下有期徒刑、拘役或50萬元以
下罰金。
附件：臺灣基隆地方法院111年度訴字第84號刑事判決
臺灣基隆地方法院刑事判決　             111年度訴字第84號
公　訴　人　臺灣基隆地方檢察署檢察官
被　　　告　乙○○　女　(民國00年0月00日生)
　　　　　　　　　　身分證統一編號：Z000000000號
　　　　　　　　　　住○○市○○區○○○00○0號
選任辯護人　翁健祥律師（法扶律師）
被　　　告　甲○○　男　(民國00年0月0日生)
　　　　　　　　　　身分證統一編號：Z000000000號
　　　　　　　　　　住○○市○○區○○路○段000○0號
上列被告因傷害案件，經檢察官提起公訴（110年度偵字第658號
），本院判決如下：
    主  文
甲○○、乙○○均犯傷害罪，各處拘役伍拾日，如易科罰金，均以新
臺幣壹仟元折算壹日。 
    事  實
一、乙○○與甲○○為男女朋友（現已分手），於民國109年12月27
    日13時40分許，由甲○○駕駛乙○○所有車號000-0000自小客車
    搭載乙○○，後將車暫停在基隆市○○區○○路000號旁交談。因
    乙○○觀看甲○○所有手機內容，懷疑甲○○私生活複雜，乙○○遂
    基於傷害之故意（起訴書記載被告乙○○係基於不確定故意部
    分，應予更正），徒手推擠、毆打甲○○手臂及手部，甲○○則
    明知在空間狹小之車內，與他人發生拉扯，極有可能因肢體
    劇烈摩擦或碰撞車內硬體設備造成傷害，仍基於傷害之不確
    定故意，用力出手抓拉乙○○手臂及以手臂扣住乙○○之頸部而
    發生肢體拉扯，終致甲○○受有右手第五掌掌骨閉鎖性骨折、
    未明示側性手部挫傷、右側上臂挫傷等傷害，乙○○則受有左
    頸部挫傷、左側上臂挫傷、右側中指挫傷、左側中指挫傷、
    右側小指挫傷等傷害。
二、案經甲○○、乙○○訴由基隆市警察局第二分局報告臺灣基隆地
    方檢察署檢察官偵查起訴。
    理  由
壹、程序部分：本件認定事實所引用之卷證資料，屬於傳聞之供
    述證據部分，經檢察官及被告乙○○及其辯護人、被告甲○○於
    本院審理時均稱同意有證據能力等語（見本院卷第66至70頁
    ），而本院審酌該等言詞陳述作成時之情況，並無證據證明
    係違背法定程序或違反陳述者意願所取得，亦無違法不當與
    證明力明顯過低之瑕疵，且與待證事實具有關聯性，本院認
    為做為本案證據均適當，爰依刑事訴訟法第159條之5第1項
    之規定，認均有證據能力；而其餘非供述證據資料，亦查無
    係違背法定程序而取得，自應均有證據能力。
貳、實體部分：　　
一、事實認定之理由：
　㈠訊據被告乙○○、甲○○固不否認於上開時、地，在車內因被告
    乙○○觀看被告甲○○手機內容後，雙方遂起口角，事後均受有
    前載傷勢，然均矢口否認有何傷害之犯行，被告乙○○辯稱：
    爭吵中因為我要下車，甲○○不讓我下車，就用手繞住我的脖
    子，我想要掙脫，雙方發生拉扯，我有出手反擊捶打、捏甲
    ○○並請他下車，當下情形很混亂，我們都有撞到車內方向盤
    或車門等車內硬體設備，甲○○直到當天晚上我已做完警詢筆
    錄後才去驗傷，不是事發後就去驗傷，我認為傷害不是這次
    衝突造成的云云；被告乙○○之辯護人則辯以：被告乙○○係弱
    勢女性，且後座有5歲小孩，對方已經違反保護令，為防禦
    自身及小孩之安全，應構成正當防衛云云；被告甲○○辯稱：
    我完全沒有動手，當天是乙○○先看到手機內容很生氣，用手
    搥打我，我要抱住她頸部制止她，放開後乙○○還是繼續攻擊
    我，我發現我手很痛，我就下車離開，當天下午有參加其他
    活動，我一直感覺手很痛，後來警察通知我去做筆錄，我約
    7點到達警局，警員說乙○○已經提告，為了保障我的權益建
    議我去驗傷，我驗傷完才做筆錄，我的就醫時間是合理的，
    案發後乙○○曾對我的傷勢表示道歉云云。惟查：
  ①被告2人於案發時、地，因在車內因被告乙○○觀看被告甲○○手
    機內容後，雙方遂起口角並發生肢體拉扯等情，業據被告2
    人坦認在卷，另事件發生後被告甲○○受有右手第五掌掌骨閉
    鎖性骨折、未明示側性手部挫傷、右側上臂挫傷之傷勢，被
    告乙○○受有左頸部挫傷、左側上臂挫傷、右側中指挫傷、左
    側中指挫傷、右側小指挫傷之傷勢等節，亦有被告2人之衛
    生福利部基隆醫院診斷證明書、傷勢照片、案發當日急診就
    診相關紀錄存卷可考（見偵卷第29頁、第31頁、第37頁、第
    57頁、第61至65頁，本院卷第79至101頁），此部分之事實
    均堪認定。
　②被告乙○○雖以前詞置辯，惟徵之告訴人甲○○於警詢、偵訊時
    均一致證稱：乙○○要求看我手機內容，我給她看後她很生氣
    就先徒手搥打我，我就抱住她頸部要制止她，但放開後還是
    繼續攻擊我，我發現手很痛等語（見偵卷第9至11頁、第87
    至91頁），所述並無扞格矛盾；次徵之告訴人甲○○所受傷勢
    均落在身體右側部位，對照其遭最初攻擊時所在位置為汽車
    駕駛座即前座左方，而攻擊者即被告乙○○係在副駕駛座即前
    座右方，相對位置並無違和之處；再析之告訴人甲○○所受傷
    勢中最嚴重者係右手第五掌掌骨閉鎖性骨折，就常理推斷，
    實難僅為單純肢體拉扯、甩動或自毆成傷所能導致，復審之
    告訴人甲○○就醫時間雖稍晚，然觀察其傷勢照片，僅有皮膚
    表面紅腫而已，衡情一般人醫學常識不足，告訴人甲○○亦非
    具有醫學專業背景，或自覺傷勢尚不嚴重，未必立即前往就
    醫，又衡情雙方斯時尚未分手，情緣尚在，若非被告乙○○先
    行提告，告訴人甲○○或有息事寧人之想，是則告訴人甲○○之
    就醫時間尚屬合理。另其急診病歷顯示：主訴表示和朋友吵
    架來驗傷，醫師診斷中亦載有意外被人打、撞之初期照護等
    文字（見本院卷第89頁、第92頁），已充分顯示告訴人甲○○
    所受傷勢與本案密切相關，況綜合當下情勢，雙方口角起因
    乃被告乙○○取走告訴人甲○○之手機觀看內容後，始心生不滿
    而情緒憤激，是被告乙○○大有先行出手攻擊對方之理由與動
    機，案發地點既為被告乙○○所有之車輛內，後座又有1幼齡
    稚子，被告乙○○實無可能棄之不顧自行下車，是以其辯解係
    遭告訴人甲○○制止下車一說，較不可採，末輔以告訴人甲○○
    提供被告乙○○案發後之道歉訊息（見本院卷第171頁），亦
    可輔佐認定被告乙○○應有理虧之情，本案應為被告乙○○主動
    尋釁出手毆打告訴人甲○○，與一般常情並無違背，亦不存在
    任何正當防衛、緊急避難之情狀。　
  ③刑法關於犯罪之故意，不但直接故意，須行為人對於構成犯
    罪之事實具備明知及有意使其發生之要件，即間接故意，亦
    須行為人對於構成犯罪之事實預見其發生，且其發生不違背
    行為人本意始足成立，若對於構成犯罪之事實，雖預見其能
    發生，而在行為人主觀上確信其不致發生者，仍應以過失論
    。是以，行為人無論係出於直接、間接故意，均以行為人對
    於構成犯罪事實之發生，均有其本意為要件。所不同者乃對
    於構成要件事實，直接故意乃行為人於行為時主觀上係基於
    確信，並有意促使發生；間接故意則係行為人行為時尚非確
    信，但為實現犯罪之目的，而任其發生。若行為人雖預見構
    成犯罪事實之發生，然因主觀上確信不發生，致發生係違背
    其本意，則屬有認識之過失。經查，本院認定被告乙○○先行
    徒手毆打告訴人甲○○，應係蓄意為之，殊難僅認其下手實施
    時無有使對方成傷之確信。公訴意旨認其係基於傷害之不確
    定故意而為本件犯行，容有誤會，為本院所不採。
　④刑法第23條規定正當防衛之要件，以遇有現在不法之侵害，
    始能成立，如不法侵害已過去，或預料有侵害而不法侵害尚
    未發生，則其加害行為，自無正當防衛可言。而所謂「現在
    不法之侵害」，指侵害之現在性、急迫性、迫切性，即法益
    之侵害已迫在眉睫。從而，已過去或未來之侵害，不具有「
    現在性」，無成立正當防衛之可能；又刑法第24條第1 項前
    段之緊急避難行為，以自己或他人之生命、身體、自由、財
    產猝遇危難之際，非侵害他人法益別無救護之途，為必要之
    條件（最高法院96年度台上字第1061號判決意旨參照）。又
    衡之一般社會經驗法則，彼此互毆係屬多數動作構成單純一
    罪而互為攻擊之傷害行為，必以一方初無傷人之行為，因排
    除對方不法之侵害而加以還擊，始得論以正當防衛。反之，
    縱令一方先行出手，而還擊之一方在客觀上苟非單純對於現
    在不法之侵害為必要排除之反擊行為，因其本即有傷害之犯
    意存在，則對其互為攻擊之還手反擊行為，自無主張防衛權
    之餘地（最高法院30年上字第1040號判例意旨、92年度台上
    字第309 號判決意旨參照）。經查，被告甲○○雖辯以欲制止
    告訴人乙○○之攻擊始抓其手部、扣住其後頸云云，然衡之案
    發地點為大馬路旁，交通便捷，雖車輛為告訴人乙○○所有，
    然距離被告甲○○當時居所（基隆市○○區○○路00巷00弄0號）
    ，並非甚遙，被告甲○○大可下車離去自行返家即可，實無需
    抓拉告訴人乙○○並以手臂扣住乙○○之頸部，被告甲○○捨此不
    為，已難認有何正當事由存在，而其與告訴人乙○○間發生肢
    體拉扯糾纏，在在顯示被告甲○○情緒同甚激動，而其於本案
    以手抓拉、扣住告訴人乙○○之頸部等客觀動作，雖尚不能確
    認其主觀有使告訴人乙○○成傷之確信，或有兼具制止告訴人
    乙○○攻擊之意味，然衡情在狹小空間內發生拉扯，男女有體
    格強弱、力道多寡之先天差異存在，告訴人乙○○恐因肢體拉
    扯產生摩擦或有碰撞車內硬體設備導致成傷之結果，為一般
    智識程度之人均可預見，被告甲○○應係有所預見始行出手，
    與告訴人乙○○之指述及受傷部位若合符節，堪認被告甲○○之
    主觀上有傷害之不確定故意，至為灼然。  
　㈡綜上，本案事證已臻明確，被告2人犯行均堪認定，應予依法
    論科。　　　
二、論罪科刑：
　㈠核被告2人所為，均係犯刑法第277條第1項傷害罪。
　㈡爰以行為人之責任為基礎，審酌被告2人心智已臻成熟，本可
    選擇以和平、理性溝通之方式處理感情糾紛，卻訴諸肢體暴
    力，肇致雙方成傷，顯然欠缺尊重他人身體法益之觀念，所
    為實值非難，且被告2人均否認犯行，對於案情供述屢屢避
    實就虛，亦未能達成和解，態度不佳，難就其等量刑為有利
    之考量。惟衡之被告2人均無任何前科，素行尚可，有臺灣
    高等法院被告前案紀錄表在卷可按，犯罪手段係徒手實施並
    未使用工具，暨斟酌被告2人之犯罪動機、情節、所受傷勢
    、被告2人自述之智識程度、職業、經濟狀況（被告甲○○為
    高中畢業、業商、已婚有1名未成年子女需扶養、經濟狀況
    勉持；被告乙○○為大學畢業、從事服務業、已離婚，有1名
    未成年子女需扶養、為中低收入戶等情，見本院卷第192至1
    93頁）等一切情狀，分別量處如主文所示之刑，並均諭知易
    科罰金之折算標準。　
據上論斷，應依刑事訴訟法第299條第1項前段，判決如主文。
本案經檢察官劉星汝提起公訴，檢察官高永棟到庭執行職務。
中　　華　　民　　國　　111 　年　　7 　　月　　12　　日
                  刑事第二庭  審判長法　官  王福康
　　　　　　　　　                  法　官  李  岳
　　　　　　　　　　　　　　　　　  法　官  鄭富容
以上正本證明與原本無異。
如不服本判決應於收受送達後20日內向本院提出上訴書狀，並應
敘述具體理由；其未敘述上訴理由者，應於上訴期間屆滿後20日
內向本院補提理由書(均須按他造當事人之人數附繕本)「切勿逕
送上級法院」。　　　　　　　　　　　　　　　　　　
中　　華　　民　　國　　111 　年　　7 　　月　　12　　日
                                    書記官  耿珮瑄
附錄本判決論罪科刑依據之法條：
中華民國刑法第277條
傷害人之身體或健康者，處5年以下有期徒刑、拘役或50萬元以
下罰金。
犯前項之罪，因而致人於死者，處無期徒刑或7年以上有期徒刑
；致重傷者，處3年以上10年以下有期徒刑。